臺灣高等法院民事判決　　　　　　　 95年度上更(一)字第159號
上　訴　人　乙○○
訴訟代理人　廖美智律師
複　代理人　蔡文玲律師
被　上訴人　甲○○○
　　　　　　　　　　　　go Pref, Japan
訴訟代理人　王玉珊律師
上列當事人間請求履行契約事件，上訴人對於中華民國93年5月2
8日臺灣臺北地方法院93年度訴字第1020號第一審判決提起上訴
，經最高法院發回更審，本院於96年4月24日言詞辯論終結，判
決如下：
    主      文
原判決關於駁回上訴人後開第二項之訴部分，及反訴訴訟費用之
裁判除確定部分外，均廢棄。
被上訴人應給付上訴人新台幣柒拾伍萬貳仟柒佰陸拾陸元，及自
民國九十六年一月十八日起至清償日止，按週年利率百分之五計
算之利息，暨新台幣捌拾伍萬肆仟零壹拾陸元自民國九十一年六
月二十七日起至民國九十六年一月十七日止，按週年利率百分之
五計算之利息。
其餘上訴駁回。
第一審反訴訴訟費用、第二審及發回前第三審訴訟訴訟費用除確
定部分外，由被上訴人負擔三分之二，餘由上訴人負擔。
    事實及理由
一、上訴人反訴主張：兩造與訴外人劉日鴻為同胞兄弟，父親劉
    火亮於民國44年5月24日去世，母親及姊妹均拋棄繼承，由
    於被上訴人當時遠居日本，劉火亮之遺產皆由上訴人處理，
    而為方便辦理登記，協商由被上訴人出具拋棄繼承同意書，
    劉火亮名下不動產即由上訴人及劉日鴻為繼承登記。嗣後兩
    造與劉日鴻於87年7月22日達成協議，就坐落苗栗市○○段
    518地號、550地號、426之13地號土地（以下簡稱系爭518、
    550、426之13地號土地）及其上苗栗市○○段699、736 建
    號建物（以下簡稱系爭建物）之一切權利義務，各以三分之
    一比例負擔，並簽訂協議書在案。惟(一)系爭550地號土地係
    上訴人於44年11月26日墊付新台幣（下同）3,500元，向訴
    外人劉日煥買受應有部分六分之二，依協議書第3條約定，
    上訴人自得請求被上訴人補償其中三分之一，茲依歐亞不動
    產鑑定股份有限公司（以下簡稱歐亞公司）鑑價結果，系爭
    550地號土地應有部分三分之二價值為9,455,000元，故被上
    訴人應補償上訴人1,567,500元。(二)又上訴人曾墊付1,000,0
    00元買受系爭550地號土地應有部分三分之一，及系爭736建
    號建物，則依協議書第6條約定，自85年7月起至91年6月1日
    之利息，依臺灣銀行定存一年期之利率計算，本息共1,345,
    190元，應由被上訴人分擔三分之一即448,396元。(三)另上訴
    人自44年至86年繳納系爭土地地價稅，以86年度之地價稅為
    計算依據，上訴人共繳納為973,219元（22,633X43=973,219
    )，依協議書第7條約定，被上訴人應返還356,358元，以上
    (一)(二)(三)共計2,372,254元（1,567,500+448,396+356,358=2,3
    72,254 )。爰依協議書第3、6、7條之約定請求被上訴人給
    付2,372,254元，及自91年6月22日起至清償日止，按週年利
    率百分之五計算之利息。原審判決被上訴人應給付上訴人(一)
    部分51,437元；(二)部分236,950元。(三)部分356,358元，共計
    644,745元，及自91年6月27日起至清償日止按週年利率百分
    之五計算之利息。駁回上訴人其餘之訴，上訴人就其敗訴部
    分(一)部分1,516,063元本息部分聲明不服，提起上訴，其餘
    敗訴部分未經聲明不服而告確定，被上訴人就其敗訴部分亦
    聲明不服，經本院前審判決兩造上訴均駁回，原審判決命被
    上訴人給付(二)(三)部分即告確定，上訴人再就其敗訴即本院前
    審駁回上訴人請求被上訴人再給付1,516,063元本息部分聲
    明不服，嗣經最高法院發回本院更為審理，上訴聲明：(一)原
    判決駁回後開第二項之訴部分廢棄。(二)被上訴人應再給付上
    訴人1,516,063元，並自91年6月27日起至清償日止按週年利
    率百分之五計算之利息。(三)上訴人願供擔保，請准宣告假執
    行。
二、上訴人則以：系爭3,500元係上訴人自日本託人送回給父親
    之5,000元，被上訴人本不需補償上訴人，縱需補償，依協
    議書第3條約定補償其「墊付資金3,500元」，應依行政院主
    計處函示，上訴人於44年間墊付之1,166.67元（3,500元之
    三分之一），相當於87年之5,766元。又倘認被上訴人應再
    給付上訴人補償款，被上訴人亦得以下列債權主張抵銷之。
    (一)88年4月起至93年3月止收取系爭建物租金1,186,500元，
    其中六分之一已於原審主張抵銷，另六分之一權利再主張抵
    銷之。(二)93年4月1日起至95月9月止，上訴人每月收取系爭
    建物之租金35,000元二分之一，95年10月1日起至96年2月止
    ，每月收取系爭建物33,000元，則上訴人共收取607,500元
    ，其中三分之一即202,500元為被上訴人之權利，茲主張抵
    銷之。(三)被上訴人為上訴人代墊付系爭550、518地號土地增
    值稅計884,098元，依協議書第2條約定，上訴人應分擔二分
    之一294,699元等語，資為抗辯。就上訴人之上訴，聲明：
    上訴駁回。（被上訴人提起本訴主張，上訴人應依協議書第
    2條約定，將系爭518、550地號土地應有部分六分之一、六
    分之二移轉登記予被上訴人，經原審判決被上訴人勝訴，上
    訴人聲明不服提起上訴，經本院前審判決駁回上訴人之上訴
    ，上訴人就其敗訴部分再聲明不服提起上訴，經最高法院判
    決駁回上訴確定）。
三、兩造不爭執之事實（見本院前審卷第61頁）：
  (一)兩造與訴外人劉日鴻為同胞兄弟關係，因被上訴人長年居住
    日本，兩造之父劉火亮於44年5月24日死亡時，因母親與姊
    妹均拋棄繼承，且為方便繼承登記，兩造與劉日鴻協議由遠
    居日本之被上訴人亦拋棄繼承，由上訴人、劉日鴻就劉火亮
    遺留之不動產辦理繼承程序，其中系爭518、550地號土地，
    上訴人、劉日鴻之應有部分各六分之一；系爭699建號建物
    ，上訴人、劉日鴻之應有部分各二分之一；以上均於45年4
    月30日辦妥繼承登記。
  (二)上訴人於44年11月26日以3,500元之價格，向劉日煥購買系
    爭550地號土地應有部分六分之二，並於同年12月23日辦妥
    移轉登記。
  (三)上訴人與劉日鴻於85年7月16日各出資1,000,000元，向劉日
    政、劉世明購買系爭550地號土地應有部分三分之一及上開
    736建號建物，上訴人、劉日鴻就系爭550地號土地之應有部
    分各六分之一，就前開736建號建物之應有部分各二分之一
    ，於同年8月29日辦妥移轉登記。總計上訴人至此就系爭550
    地號土地之應有部分為六分之四，劉日鴻為六分之二。
  (四)兩造與劉日鴻於87年7月22日，就劉火亮遺留財產之承接及
    處理，簽訂協議書。
  (五)上訴人繳納系爭518、550地號土地自87年起至90年之地價稅
    共95,856元。
  (六)上訴人自88年4月起至93年3月止收取上開699、736建號建物
    之一半租金，其中88年4月起至90年2月止，每月租金為44,0
    00元，計506,000元；90年3月起至90年8月止，每月租金40,
    000元，計120,000元；90年9月起至91年8月止，每月租金38
    ,000 元，計228,000元；91年9月起至93年3月止，每月租金
    35,000元，計332,500元。總計上訴人共收取1,186,500元（
    506,000+120,000+ 228,000+332,500）。
  (七)被上訴人於90年3月8日依協議書之約定，先請求上訴人與劉
    日鴻將上開699、736建號建物各移轉登記應有部分六分之一
    ，經原審法院簡易庭於90年12月17日以90年度北簡字第543
    9號判決被上訴人勝訴，且經原審於91年12月26日以91年度
    簡上字第169號判決駁回上訴人之上訴並告確定在案，被上
    訴人因此取得系爭699、736建號建物應有部分三分之一（上
    訴人與劉日鴻應移轉各六分之一），並於92年6月5日辦妥移
    轉登記，有劉火亮之除戶謄本、協議書、土地登記謄本、建
    物登記謄本、台灣板橋地方法院90年度北簡字第5439號判決
    、91年度簡上字第169號判決、土地登記簿謄本、上訴人與
    劉日煥之賣渡證書附卷可稽（見原審卷第6頁至第9頁、第14
    頁至第29頁、第115頁至第116頁、第120頁至第122頁、第15
    0頁至第156頁），且經證人劉日鴻、郭陳騰桂、林由甲證述
    上情屬實（見原審卷第163至第165頁、第170頁、第173頁言
    詞辯論筆錄），堪信為真。
四、上訴人主張其於44年間向劉日煥購入之系爭550地號土地，
    係由上訴人代墊3,500元，依協議書第3條約定被上訴人應補
    償1,567,500元，惟為被上訴人所否認，並以前揭情詞置辯
    。查：
  (一)上訴人依協議書第3條約定，請求被上訴人給付墊款1,567,
    500元部分：
  1.上訴人主張其於44年間向第三人劉日煥購買系爭550地號土
    地應有部分六分之二之墊款3,500元部分：
  (1)上訴人於44年11月26日以3,500元向劉日煥買受系爭550地號
    土地應有部分六分之二，即於44年12月23日為移轉登記，兩
    造與劉日鴻嗣於87年7月22日書立協議書，第3條約定：「民
    國44年間向劉日煥購入持分土地時，在移轉登記過程中乙方
    （係指上訴人）墊付資金新台幣3,500元正（另附當時契約
    ），甲（係指被上訴人）丙（係指訴外人劉日鴻）雙方同意
    以適當方式補償乙方，其方式另議，若三方不能取得共識時
    ，另請公正第三者公裁」（見原審卷第8頁正、反面），並
　　有台灣省苗栗縣苗栗段550地號土地登記簿謄本在卷可稽（
  　原審卷第150頁至第153頁）。則上訴人於44年間向劉日煥買
    受系爭550地號土地應有部分六分之二，顯係由上訴人墊款
    3,500元，至為顯然。
  (2)被上訴人雖抗辯：向劉日煥買受系爭550地號土地應有部分
    六分之二，係由被上訴人於44年4月間寄回給父親之5,000元
    所購置，並非由上訴人代墊一節，固據提出收據一紙（見原
    審卷第4頁），並舉證人劉日鴻、郭陳騰桂為證，然查：
  協議書第3條已明確記載係由上訴人於44年間墊付資金買受
    土地，且有上訴人於44年間以3,500元向訴外人劉日煥買受
    系爭550地號應有部分六分之二之賣渡證書在卷可參（見原
    審卷第154頁至第156頁），倘前揭3,500元非由上訴人墊付
    ，而係由被上訴人墊付，兩造三方協議斯時即應爭執釐清，
    則兩造三方既已協議3,500元係由上訴人墊付3,500元，並書
    明於協議書，被上訴人嗣後否認上訴人有墊付3,500元購買
    系爭550地號土地云云，無足可取。
  又依被上訴人提出前揭收據所載日期44年5月15日，其中第
    二個「四」字之墨色筆跡顯與其他文字不同，且有明顯經過
    塗改之痕跡，可知當初係先寫「四十二年」，再更改成「四
    十四年」，此為被上訴人所不爭執（見原審卷第137頁）。
    兩造均不爭執該收據為劉火亮所親簽、蓋印，除劉火亮簽名
    末之蓋章外，收據金額「伍仟元整」亦蓋有劉火亮之印章，
    果該塗改處確由劉火亮所為，理應於塗改處加蓋印章，以昭
    公信，反而於未經塗改之「伍仟元整」處加蓋印章，於塗改
    處卻未加蓋印章，顯與常理不合。
  至證人劉日鴻雖證稱：「原告（即被上訴人）當時很照顧家
    裡，我看5,000元的收據上面的簽名，應為我父親所簽的，
    故原告（即被上訴人）確實有出5,000元購買550地號土地」
    等語（見原審卷166頁之言詞辯論筆錄）；另證人郭陳騰桂
    亦證稱：「我父親於44年4月中旬告訴我還好有原告（即甲
    ○○○）寄5,000元，可以辦我堂哥的土地（即系爭550地號
    土地應有部分六分之二）的事情」等語（見原審卷第170頁
    之言詞辯論筆錄），惟除該收據有前開瑕疵外，倘3,500元
    之購地費確係被上訴人所寄回之5,000元所支付，被上訴人
    及劉日鴻何以事後於兩造簽訂系爭協書時，願於系爭協議書
    第3條約定確認上訴人曾墊付該3,500元，並願補償上訴人？
    足見證人劉日鴻、陳騰桂前開陳證顯係嗣後偏袒被上訴人所
    為迴護之詞，不足採信。
　2.上訴人得請求補償之金額：
  (1)依協議書第3條約定，上訴人於44年間向劉日煥購入持分土
    地之3,500元，被上訴人應補償之，已如前述，惟其補償方
    法，應由三方即兩造及劉日鴻協議，不能取得共識時，由公
    正第三人公裁。茲兩造就其補償方式，上訴人主張其墊付3,
    500元之補償應以系爭550地號土地之鑑價結果計算云云，並
    提出歐亞公司出具之鑑定報告為證（見原審卷97至119頁）
    ，惟為被上訴人所否認，則兩造就補償方式既已不能取得共
    識，則本院自得為公正第三人公裁之。
  (2)查上訴人為求祖先遺產之完整性，而由其為被上訴人、劉日
    鴻代墊3,500元，向劉日煥買受系爭550地號土地應有部分六
    分之二，已如前述，而依協議書第1條記載：「標的範圍：
    土地：苗栗市○○段518、426之13及550等3筆所有權全部。
    建物：坐落上述土地建物建號699及736等貳幢房屋所有權全
    部。」第2條約定：「第1項所列不動產之一切權利與義務各
    以三分之一之比負擔與享受」，而被上訴人前起訴請求上訴
    人，依協議書第2條約定，上訴人將登記在上訴人名下518地
    號、550地號、699建號、736建號以前揭三分之一比例，依
    序移轉登記予被上訴人六分之一、六分之二、六分之一、六
    分之一確定在案，有原法院90年北簡字第5439號宣示判決筆
    錄、原法院91年度簡上字第169號判決、本院前審判決及最
    高法院95年度上字第1754號判決在卷可稽 (見原審卷第19
    頁至第27頁、本院前審卷第167頁至第196頁)。職是，上訴
    人所得向被上訴人請求者僅限於代墊之款項3,500元之三分
    之一即1,166.67元（分以下四捨五入，下同）。
  (3)又上訴人代墊3,500元係向劉日煥買受系爭550地號土地應有
    部分六分之二，茲上訴人請求被上訴人補償其於44年代墊之
    3,500元，其補償額究應如何計算？核上訴人墊付3,500元既
    係買受系爭550地號土地，則計算補償額時，自應以系爭550
    地號土地於44年間與87年7月22日協議時之公告現值比值為
    計算依據。查系爭550地號土地於44年間並未有公告現值之
    資料，有本院函詢苗栗縣苗栗地政事務所96年2月1日苗地三
    字第0960001096號函附系爭550地號土地公告地價、公告現
    值表在卷可證（見本院更(一)卷第85頁至第86頁），惟44年間
    既可以3,500元買受系爭550地號土地面積170平方公尺應有
    部分六分之二，此有該土地登記簿謄本在卷可證（見原審卷
    第150頁），則關於系爭550地號土地44年間之公告現值，自
    應以斯時550地號之土地交易價格為每平方公尺為61.76元為
    據（3,500÷170÷1/3=61.76)。而系爭550地號土地於87 年
    7月即協議時之公告現值為每平方公尺47,932元，有苗栗縣
    苗栗地政事務所96年2月1日苗地三字第0960001096號函在卷
    可憑，則系爭550地號土地每平方公尺之現值自44年迄87年7
    月間，已翻漲776.1倍（47,932÷61.76=776.10)，茲上訴人
    於44年間墊付1,166.67元買受系爭550地號土地，依前揭翻
    漲倍數計算相當於87年7月間之905,453元(1,166.67X776.1
    = 905,452.59，元以下四捨五入)。上訴人請求被上訴人補
    償款於前開範圍內，應予准許，逾此範圍，為無理由，不應
    准許。
  (4)上訴人雖主張系爭550地號土地於87年間之價值應以歐亞公
    司出具之鑑定報告即系爭土地現值9,405,000元為計算依據
    云云，固據提出歐亞公司鑑定報告書為證（見原審卷第97頁
    至第119頁）。惟倘以目前系爭土地之市價計算，無疑要求
    上訴人以市價購買之，誠已逾越墊款補償之概念，顯悖於兩
    造與劉日鴻於協議當時之本意，當無足取。
  5.至被上訴人抗辯應以本金加計法定利息或應以行政院主計處
    87年躉足物價指數計算補償數額云云。惟本件3,500元墊款
    並非借款，且兩造與劉日鴻於87年7月間協議時，原本被上
    訴人與劉日鴻認為以利息補償即可，然上訴人並不同意，故
    兩造與劉日鴻始於系爭協議書第3條約定再行協調補償方式
    ，如仍無法協調，再由第三人裁決，此亦經證人劉日鴻證述
    綦詳（見原審卷第165頁之言詞辯論筆錄）。是以被上訴人
    此部分主張顯與兩造、劉日鴻協議當初之真意不符，自非可
    取。又行政院主計處躉足物價指數，統計地區範圍及對象包
    括台灣地區國產內銷產品生產者出廠價格及進口品之進口價
    格、出口品之出口價格，故其物價指數項目係國內外產銷產
    品，既未包含土地價格變動部分，故躉足物指數比例，並不
    能反映上訴人於44年間代墊土地款3,500元於87年7月間之真
    實價格，被上訴人前揭抗辯，不足採憑。
  (二)被上訴人主張抵銷部分：
  1.88年4月起至93年3月止，上訴人收受系爭建物租金收入之六
    分之一：
  (1)上訴人主張自88年4月起至93年3月止收取系爭建物租金1,18
    6,500元。就該租金收入，被上訴人有三分之一之權利，而
    其中六分之一已於原審主張抵銷，則被上訴人就該租金尚有
    六分之一之權利共197,750元云云。
  (2)依協議書於第4條約定：「民國44年4月起至民國87年5月止
    ，丙（即劉日鴻）所代管之房租收入及支出，丙應在88年清
    明節掃墓結算並提出報告，所得結餘各得三分之一」；於第
    5 條約定：「自民國87年6月份起該不動產之出租事宜委由
    丙代管，在銀行開立專戶預留三人之印鑑取用並每年清明節
    結算乙次。」等情（見原審卷8頁反面）。準此，被上訴人
    就88年4月以後就系爭建物之房租收入享有三分之一之權利
    ，與系爭建物之登記名義人無涉，故上訴人以被上訴人僅於
    91 年3月11日始取得系爭建物所有權，迄今並未取得坐落土
    地所有權為由，主張被上訴人僅得請求其中十二分之一云云
    ，要無可取。
  (3)查上訴人自88年4月起至93年3月止收取系爭建物之一半租金
    ，共計1,186,500元，已於前述，惟被上訴人於原審即主張
    上訴人自行要求房客將租金二分之一匯交上訴人處理，故被
    上訴人僅得請求上訴人給付其中六分之一 (1/2-1/3=16)即1
    97,750元（1,186,500X1/6＝197,750），且該六分之一已經
    被上訴人於原審主張抵銷，並經原審及本院前審據以抵銷上
    訴人請求1,000,000元代墊款之利息（見原審判決24頁至第2
    5頁，本院前審判決），並已判決確定在案，茲被上訴人主
    張再抵銷之，不足為取。
  2.93年4月起至96年2月止，上訴人收取系爭建物租金之二分之
    一，其中三分之一為被上訴人之權利。上訴人自93年4月起
    至95年9月止，每月收取系爭建物租金35,000元之一半共525
    ,000 元，自95年10月起至96年2月止，每月收取系爭建物租
    金33,000元之一半共計82,500元，合計上訴人共收取607,50
    0元，此經上訴人自陳在卷（見本院更(一)卷第120頁），並有
    其提出之存摺在卷可參（見本院更(一)卷第122頁至第123頁）
    ，則依協議書第2條約定，其中六分之一101,250元（1/2-1/
    3=1/6)應歸屬於被上訴人，則被上訴人請求上訴人給付，並
    於前揭主張抵銷之，應予准許，逾此範圍請求，不應准許。
  3.上訴人主張其依本院前審確定判決，將系爭550地號、518地
    號應有部分各六分之二、六分之一辦理移轉登記予被上訴人
    ，被上訴人因此代墊付各該土地號增值稅884,098元，則依
    協議書第2條約定，被上訴人兄弟應分擔各三分之一，上訴
    人應分擔其中294,699元，上訴人有應納稅款之不當得利，
    應將是項金額返還被上訴人，固據提出土地增值稅繳款單為
    證（見本院更(一)卷第69頁至第70頁）。惟為上訴人所否認，
    查：
  (1)按土地增值稅之納稅義務人如左：一土地為有償移轉者，為
    原所有權人。二土地為無償移轉者，為取得所有權之人。三
    土地設定典權者，為出典人。前項所稱有償移轉，指買賣、
    交換、政府照價收買或徵收等方式之移轉。所稱無償移轉，
    指遺贈及贈與等方式之移轉，土地稅法第5條定有明文。
  (2)本件上訴人將系爭550地號、518地號土地應有部分六分之二
    、六分之一移轉登記予被上訴人，係兩造基於父親遺留財產
    之承接及處理，就系爭550號、518號、426-13號土地及699
    號、736號建物各依三分之一比例為分析之約定，此觀協議
    書第1、2條之記載至明。故上訴人依約、本院前審及最高法
    院確定判決將系爭550號、518號土地移轉登記予被上訴人，
    上訴人既未獲取任何對價，依前揭土地稅法第5條規定無償
    移轉土地，由取得所有權人為納稅義務人，故被上訴人既無
    償取得系爭550號、518號土地所有權，其納稅義務人自為被
    上訴人，即被上訴人依法繳納增值稅，自無受有損害之情事
    ，且上訴人亦未獲有任何利益，被上訴人主張上訴人獲有不
    當得利云云，洵屬無據。況系爭550地號土地增值之利益係
    歸於被上訴人，上訴人並未獲利，且系爭550號土地原本應
    於44年間即應登記予被上訴人，而延至96年間始為移轉登記
    ，倘被上訴人將來出售系爭土地時，係以96年課徵土地增值
    稅前之原規定地價計算漲價總數額，課徵土地增值稅，即被
    上訴人係先行預納44年迄96年間之增值稅而已，於被上訴人
    而言，並未受有損害，被上訴人主張上訴人獲有不當得利云
    云，無足可取。又依協議書第2條雖約定第1項所列不動產之
    一切權利與義務，各以三分之一比例負擔與享受，係指關於
    系爭系爭550號、518號、426-13號土地及699號、736號建物
    土地及建物本身而言，惟就上訴人應負移轉系爭土地所生之
    稅捐，兩造既未特別約定，此觀上訴人及劉日鴻就系爭土地
    自44年起所繳納地價稅，兩造另行於協議書第7條約定各負
    擔三分之一至明，故被上訴人依協議書第2條約定請求上訴
    人應負擔增值稅三分之一，並主張抵銷之，不應准許。
  4.另上訴人雖抗辯稱被上訴人主張前揭2.抵銷情事，係於本院
    始行提出新攻擊防禦方法，依民事訴訟法第447條第1項規定
    不得提出。惟被上訴人主張前揭2.抵銷項目，均係於原審及
    本院前審即已審酌，對上訴人而言，並無須再花費勞力、時
    間及費用蒐集訴訟資料，對於當事人紛爭一次解決及訴訟經
    濟而言，當有助益，如不許被上訴人提出，被上訴人另再起
    訴請求，顯有失公平，故依民事訴訟法第447條第1項第6款
    規定，應許被上訴人提出抵銷新攻擊防禦方法，上訴人前揭
    抗辯，不足採信。
   5.綜上，被上訴人主張抵銷之金額為101,250元。又被上訴人
     係於96年1月18日始請求上訴人給付該部分租金，故應自此
     時始得為抵銷之。
五、綜上所述，上訴人反訴請求被上訴人給付代墊補償款905,45
    3元之範圍內為有理由。又上訴人就原審90年度北簡字第543
    9號履行契約事件提起上訴時，即於91年6月24日對被上訴人
    為本件反訴之請求（見原審法院91年度簡上字第169號履行
    契約上訴理由狀，見原審卷第125頁至第127頁），經被上訴
    人於同年月26日當庭收受，此為被上訴人所不爭，故上訴人
    請求被上訴人給付905,453元，及自91年6月27日起至清償日
    止法定遲延利息，亦屬有據。上訴人請求土地代墊補償款部
    分，於此範圍內請求為有理由，應予准許，逾此範圍請求，
    為無理由，應予駁回。原審判決被上訴人應給付51,437元本
    息，則上訴人上訴意旨請求被上訴人再給付854,016元，且
    經被上訴人於96年2月18日主張抵銷101,250元後，故上訴人
    請求被上訴人再給付752,766元，及自96年2月18日起至清償
    日止，按週年利率百分之五計算利息，暨854,016元自91年6
    月27日起至96年1月17日止，按週年利率百分之五計算之利
    息，為有理由，應予准許，爰判決如主文第二項所示。至逾
    此範圍部分，原審為上訴人敗訴之判決，並駁回其假執行之
    聲請，經核於法並無不合，上訴意旨求予廢棄改判，為無理
    由，應駁回其上訴。
六、本件事證已明，兩造其餘攻擊防禦方法及未經援用之證據，
    經本院審酌後，核與本件之結論，不生影響，爰不一一贅述
    ，附此敘明。
七、據上論結，本件上訴為一部有理由，一部無理由，依民事訴
    訟法第450條、第449條第1項、第79條但書，判決如主文。
中　　華　　民　　國　　96　　年　　5 　　月　　8 　　日
                    民事第十一庭
                        審判長法　官   鄭雅萍
                              法　官   薛中興
                              法　官   蘇芹英
正本係照原本作成。
不得上訴。
中　　華　　民　　國　　96　　年　　5 　　月　　8 　　日
　　　　　　　　　　　　　　　書記官   林初枝
